# 企业会计制度的执行

提问人：大葱拌牛肉 时间：2016-12-21 22:43:35
现在企业还可以执行企业会计制度吗？什么类型的可以执行企业会计制度？

回答人：chenyiwei
目前《企业会计制度》尚未废止，但其执行范围已经较小，主要包括：（ 1 ）部分未经其主管部门批准执行新企业会计准则的国有企业和集体企业；（ 2 ）部分外商投资企业；（ 3 ）部分民营企业。另外，所有符合小企业标准的企业均应执行《小企业会计准则》。